臺灣桃園地方法院刑事判決　　　　　　　　　　　　　九十三年度易字第四二三號
　　公　訴　人　臺灣桃園地方法院檢察署檢察官
　　被　　　告　戊○○
　　選任辯護人　張堂歆律師
　　被　　　告　辛○○起訴書.
右被告因竊盜案件，經檢察官提起公訴（九十一年度偵字第一九八五三號），本院判
決如左：
    主  文
戊○○、辛○○共同連續攜帶兇器竊盜，戊○○處有期徒刑壹年陸月；辛○○處有期
徒刑壹年。
    事  實
一、戊○○前曾於民國八十九年間因竊盜案件，經本院判處有期徒刑七月，緩刑三年
    確定，緩刑並於九十三年一月二十五日期滿（不構成累犯）。而戊○○係位於桃
    園縣中壢市○○○路○段七七號「金峰機車行」之負責人，竟與辛○○共謀意圖
    為自己不法所有之概括犯意，自九十三年一月十八日起至九十三年三月二日止，
    由戊○○先向辛○○表示其所經營之機車行內所需機車型號、零件種類後，均由
    辛○○攜帶其所有或戊○○所交付客觀上足對人之生命、身體、安全構成威脅、
    具有危險性之兇器即六角扳手（該等扳手均已遭丟棄而滅失）先後於附表編號一
    至七號所述之時間、地點，趁無人注意之際，連續竊取如附表編號一至七號被害
    人欄、所竊物品欄所示之甲○○、萬育庭、許少銘、乙○○、丙○○、庚○○、
    丁○○等人所有之機車，得手後再以每輛機車新臺幣（下同）一千五百元至二千
    元不等之價格販賣予戊○○。而戊○○則將上開竊得機車零件拆下，換裝至先前
    蒐購中古機車之車體上，於完成機車改裝後，再出售予他人牟利。嗣因警員前往
    「金峰機車行」盤查時，發現有異，經戊○○、辛○○二人同意搜索後，警員乃
    進入「金峰機車行」搜得遭竊盜之財物，始查知上情。
二、案經桃園縣政府警察局中壢分局移送臺灣桃園地方法院檢察署檢察官偵查起訴。
    理  由
一、訊據被告戊○○固坦承有將被告辛○○所竊得機車零件拆下並換裝至其先前購入
    之中古機車後，再予出售牟利之事實，惟矢口否認有何竊盜之犯行，辯稱：是被
    告辛○○自行偷車後再賣給伊的，伊並沒有參與竊盜行為，亦無要求被告辛○○
    去偷車云云；而被告辛○○固坦承本件竊盜犯行，惟辯稱：是因為積欠被告戊○○錢，才會偷車賣給被告戊○○，但伊所為竊盜行為與被告戊○○無關云云。惟
    查：
  (一)右揭犯罪事實，業據被告戊○○於偵查中（見九十三年度偵字第三六九九號偵查
    卷第一三一頁以下）；被告辛○○於警訊、偵查及本院訊問時（見九十三年度偵
    字第三六九九號偵查卷第一○四頁、第一一五頁以下、第一二九頁以下、本院九
    十三年四月三十日訊問筆錄、九十三年六月三日審判筆錄）均坦承不諱，核與被
    害人甲○○、萬育庭、許少銘、乙○○、丙○○、庚○○、丁○○等人於警訊中
    指訴之失竊情節符合（同前偵查卷第二七頁以下、第三一頁以下、第二三頁以下
    、第三四頁以下、第四七頁以下、第四三頁以下、一八頁以下），及證人即本案
    承辦警員林得勳於偵查中證述明確（同前偵查卷第一四一頁以下），復有贓物領
    據三份、桃園縣政府警察局車輛協尋證明單七份、桃園縣政府警察局扣押筆錄一
    份附卷可稽，足徵被告二人自白內容與事實相符。
  (二)雖被告戊○○事後辯稱：是被告辛○○自行偷車後再賣給伊的，伊並沒有參與竊
    盜行為云云；而被告辛○○亦於九十三年六月三日本院審理時附和稱本件竊盜行
    為與被告戊○○無關云云。然查：被告戊○○於偵查中供稱：我是經營機車行的
    ，會買一些中古車，事先我就跟辛○○講好，剛開始我會跟辛○○說需要車子的
    型號，但後來辛○○自己一看就曉得，那時辛○○欠我錢，我就把辛○○偷來的
    車自行拆解後拼裝到先前購買之中古機車上，一開始我有給辛○○長約十五公分
    的鋼製六角扳手，後來辛○○自己有去買等語（同前偵查卷第一三一頁）；而被
    告辛○○於警訊、偵查時供稱：是戊○○要求我去偷一些比較新的機車，戊○○
    教我用六角扳手偷車，六角扳手一開始是戊○○供應我，後來我自己也買一些。
    我偷車時戊○○沒有跟我去，他只是指定機車型號，偷到的機車直接騎到他的機
    車行，戊○○會看偷來機車新舊給我新臺幣（下同）一千五百元至二千元不等之
    代價，戊○○會把偷來機車上零件拆下並換裝置其他機車上等語（見同前偵查卷
    第一○四頁、第一一五頁以下、第一二九頁以下），被告辛○○並於本院訊問時
    供稱：我用六角扳手撬開機車鑰匙鎖，將車子騎走後，就騎到戊○○所經營的金
    峰機車行給他，當初因為我欠戊○○三千五百元，而戊○○從臺北買回中古摩托
    車，需要同款式車子的零件，就叫我去偷，戊○○跟我說，偷回來一台會給我一
    千四百元或一千五百元，我就陸陸續續偷了七件等語明確（見本院九十三年四月
    三十日訊問筆錄），且參以被告二人於案發時所為之供述，通常較少受干預及權
    衡利害得失，所言與本院審理中因基於其他考量下所為有利於被告戊○○之供稱
    ，當屬較為可信，足見被告戊○○自始即與被告辛○○共同謀議，推由被告辛○○負責竊取機車再交由其改裝後出售牟利，甚為明確。況衡諸，被告辛○○並非
    經營機車行，亦無修理機車經驗，若非被告戊○○將其改裝中古機車所需零件種
    類事先告知被告辛○○後，再由被告辛○○自行前往竊取，則被告辛○○所竊得
    本件機車上之零件，又何以均符合被告戊○○先前已購入中古機車換裝零件使用
    ，益徵本件竊盜犯行確係被告二人共謀所為。是被告戊○○事後辯稱僅係收購機
    車並未參與竊盜，顯係卸責圖免之詞，自無足採。
  (三)被告戊○○雖另辯稱：本件員警未徵得其同意，乃係非法搜索金峰機車行云云。
    惟查：觀諸卷附桃園縣政府警察局中壢分局執行逕行搜索結果報告書、搜索扣押
    筆錄均載明係由受搜索人出於自願性搜索，被告戊○○並於執行逕行搜索理由欄
    及執行之依據欄內之「經受搜索人出於自願性同意搜索」下之受搜索人簽名捺印
    處簽名並捺其指印，且被告戊○○於警訊中自承本案所為之搜索乃係其同意下而
    為執行，被告辛○○亦自承本件警員係在被告戊○○經營之「金峰機車行」，經
    出示證件表明身份後，始為執行搜索等情（見同前偵查卷第七頁背面、本院九十
    三年六月三日審判筆錄），參以被告戊○○於偵查中亦未曾就有未經同意搜索之
    抗辯，是以綜合一切情狀判斷，本件搜索，係經被告戊○○同意，並無違法之處
    ，該搜索所得之物自有證據能力，被告空言辯稱係非法搜索云云，自不足採信。
    綜上各節所述，本件事證已臻明確，被告竊行堪以認定，應依法論科。
二、按刑法第三百二十一條第一項第三款所謂兇器，凡於人之生命身體之安全，易生
    危險者均屬之，因攜帶兇器行竊，只需行竊時攜帶具有危險性之兇器為已足，並
    不以主觀上有以該兇器行兇之意圖為必要，最高法院七十年度臺上字第六一一○
    號判決、七十一年度台上字第七二八號判決均採同一見解。而被告辛○○持以連
    續行竊之六角尖扳手，可用於撬開機車車鎖，應為質地堅硬之工具，無論被告二
    人主觀上是否旨在行兇抑僅用以行竊，在客觀上既具有行兇之危險性，均屬兇器
    之一種。故核被告二人所為均係犯刑法第三百二十一條第一項第三款之攜帶兇器
    竊盜罪。又按以自己共同犯罪之意思，事先同謀，而由其中一部分人實施犯罪之
    行為者，亦為共同正犯（司法院大法官會議釋字第一○九號參照）。本件被告戊○○與被告辛○○共同謀議後，由被告戊○○先向被告辛○○表示其所經營之機
    車行內所需機車型號、零件種類後，推由被告辛○○攜帶兇器即六角扳手先後於
    附表編號一至七號所述之時間、地點行竊，得手後再將機車販賣予被告戊○○等
    情，顯見被告二人間，均有以自己共同犯罪之意思，事先同謀，而由被告辛○○
    實施犯罪，均屬共同正犯。被告二人先後多次犯行，時間緊接，手法相同，且係
    犯構成要件相同之罪名，顯係基於概括犯意而為，應依連續犯之規定以一罪論，
    並依法加重其刑。爰審酌被告戊○○為機車行之負責人，需用機車零件換裝中古
    機車，竟不私以正當途徑、管道購買，而與被告辛○○共同謀議行竊牟利，所為
    實屬非是，且被告二人正值壯年，即屢次侵害他人之財產權，所生損害非微，及
    被告戊○○犯罪後猶否認犯行，企圖掩飾罪行，被告辛○○則坦承犯行，犯後態
    度良好等一切情狀，分別量處如主文所示之刑。
三、被告二人用以行竊之六角扳手，並未扣案，且據被告辛○○供承已於九十三年三
    月二日行竊後丟棄等語（見本院九十三年六月三日審判筆錄），顯然業已滅失，
    ；另扣案之車牌號碼ＰＧ七—○五二號車牌一面、機車買賣訂購書一本、機車保
    養登記表一本、機車買賣合約書等物品，其中車牌一面係被害人己○○遭竊之物
    （如後四所述），並非被告二人所有，其餘物品雖均為被告戊○○所有之物，然
    經其陳明：該等物品係機車行在使用等語（見本院九十三年六月三日審判筆錄）
    ，又查無積極證據可資證明該等物品確係被告二人用以行竊之工具，爰均不為沒
    收之諭知，附此說明。
四、公訴意旨另以：被告戊○○與被告辛○○二人共同謀議，由被告戊○○先向被告
    辛○○表示其所經營之機車行內所需機車型號、零件種類後，推由被告辛○○攜
    帶其所有或被告戊○○所交付客觀上足對人之生命、身體、安全構成威脅、具有
    危險性之兇器即六角扳手一支，於九十三年一月三十一日下午六時許，在桃園縣
    中壢市○○路七三巷口，竊取被害人己○○所有之車牌號碼ＰＧ七—○五二號機
    車一輛得手後，販賣予被告戊○○。而被告戊○○則將上開竊得機車零件拆下，
    換上先前蒐購中古機車之車體上，於完成機車改裝後，再出售予他人牟利等情，
    因認被告二人另涉犯該部分之加重竊盜罪嫌云云。惟按犯罪事實應依證據認定之
    ，無證據不得推定其犯罪事實，刑事訴訟法第一百五十四條定有明文。本件訊據
    被告二人堅決否認有何公訴人所指此部分之竊盜犯行，被告戊○○辯稱：起獲Ｐ
    Ｇ七—○五二號機車車牌一面之處所，既是一個四通八達之大池塘，不能因該車
    牌在池塘找到，就說是被告二人所偷竊等語；被告辛○○則辯稱：伊並未竊取車
    牌號碼ＰＧ七—○五二號機車等語。然查：被害人己○○於警訊中僅指稱被竊之
    事實，並未確定為被告二人所為（見同前偵查卷第四一頁以下），且觀諸卷附本
    件起獲車牌號碼ＰＧ七—○五二號車牌一面之池塘照片所示，該池塘實屬一開方
    式之空間處所，四周並有道路可供通行，顯見一般民眾皆可隨意丟棄廢氣物品於
    該水池內，故縱被告二人曾丟棄於如附表所示竊得機車零件於該池塘內，尚難因
    之即遽認被害人己○○所失竊之機車亦為被告二人所為，況被告辛○○已坦承如
    附表所示之竊盜犯行，果其確有本件竊盜行為，實無再加爭執之必要。此外，復
    查無其他積極證據足資證明被告二人確有此部分之行為，本應就此部分為被告二
    人無罪之諭知，惟公訴人既認為此部分與前開論罪科刑部分有連續犯之裁判上一
    罪關係，爰不另為無罪之諭知，併予說明。
據上論斷，應依刑事訴訟法第二百九十九條第一項前段，刑法第二十八條、第五十六
條、第三百二十一條第一項第三款，判決如主文。
本案經檢察官陳志全到庭執行職務。
中      華      民      國    九十三    年       六     月     十七     日
                             臺灣桃園地方法院刑事第七庭
                                    審判長法  官  孫惠琳
                                          法  官  劉為丕
                                          法  官  賴淑美
右正本證明與原本無異。
如不服本判決，應於判決送達後十日內，向本院提出上訴狀。
                                          書記官  簡維萍
中      華      民      國     九十三      年     六     月     十七   日
附表：
┌──┬────┬──────┬───┬───────┬────────┐
│編號│犯罪時間│犯 罪 地 點 │被害人│竊  得  財  物│    備    註    │
├──┼────┼──────┼───┼───────┼────────┤
│ 一 │93年１月│桃園縣中壢市│甲○○│車牌號碼ＨＬ八│現場查獲車牌號碼│
│    │日下午│東興街與東昇│      │—三九八號機車│ＨＬ八—三九八號│
│    │十時三十│街口        │      │一輛          │機車車骨架，惟被│
│    │分許    │            │      │              │害人並未領回。  │
├──┼────┼──────┼───┼───────┼────────┤
│ 二 │93年２月│桃園縣中壢市│萬育庭│車牌號碼ＰＪ五│現場查獲車牌號碼│
│    │９日下午│中豐路與中央│      │—五七二號機車│ＰＪ五—五七二號│
│    │六時至十│西路口      │      │一輛          │機車車身、零件，│
│    │時二十五│            │      │              │惟被害人並未領回│
│    │分間某時│            │      │              │。              │
├──┼────┼──────┼───┼───────┼────────┤
│ 三 │93年２月│桃園縣中壢市│許少銘│車牌號碼ＬＪＺ│現場查獲車牌號碼│
│    │日下午│大仁五街五一│      │—四四七號機車│ＬＪＺ—四四七號│
│    │八時四十│號前        │      │一輛          │機車車殼、車骨架│
│    │分許    │            │      │              │、引擎主體，惟被│
│    │        │            │      │              │害人並未領回。  │
├──┼────┼──────┼───┼───────┼────────┤
│ 四 │93年２月│桃園縣中壢市│乙○○│車牌號碼ＳＫ九│車牌號碼ＳＫ九—│
│    │日下午│中山路與復興│      │—八九五號機車│八九五號機車已經│
│    │六時至九│路口        │      │一輛          │拆解組裝為車牌號│
│    │時三十分│            │      │              │碼ＺＪＣ－六三六│
│    │間某時  │            │      │              │機車，並於現場查│
│    │        │            │      │              │獲車牌號碼ＳＫ九│
│    │        │            │      │              │—八九五號機車之│
│    │        │            │      │              │碼引擎蓋（已磨掉│
│    │        │            │      │              │引擎號碼），且於│
│    │        │            │      │              │桃園縣中壢市新中│
│    │        │            │      │              │北路四○八號旁池│
│    │        │            │      │              │塘內尋獲車牌號碼│
│    │        │            │      │              │為八九五號之半面│
│    │        │            │      │              │車牌，惟被害人並│
│    │        │            │      │      │未領回。        │
├──┼────┼──────┼───┼───────┼────────┤
│ 五 │93年２月│桃園縣中壢市│丙○○│車牌號碼ＳＰ二│車牌號碼ＳＰ二—│
│    │日下午│中山路與復興│      │—一六三號機車│一六三號機車已拆│
│    │四時至六│路口        │      │一輛          │解組裝於車牌號碼│
│    │時間某時│            │      │              │ＴＹＫ－○四三號│
│    │        │            │      │              │機車上，並於現場│
│    │        │            │      │              │查獲車牌號碼ＳＰ│
│    │        │            │      │              │二—一六三號機車│
│    │        │            │      │              │車骨架，且於桃園│
│    │        │            │      │              │縣中壢市○○○路│
│    │        │            │      │              │四○八號旁池塘內│
│    │        │            │      │              │尋獲車牌號碼為Ｓ│
│    │        │            │      │              │Ｐ號二之半面車牌│
│    │        │            │      │              │，交由被害人領回│
│    │        │            │      │              │車牌，惟並未領回│
│    │        │            │      │              │車輛。          │
├──┼────┼──────┼───┼───────┼────────┤
│ 六 │93年３月│桃園縣中壢市│庚○○│車牌號碼ＡＵ八│車牌號碼ＡＵ八—│
│    │１日上午│中華路一段八│      │—○二一號機車│○二一號機車已經│
│    │七時至十│三五巷口    │      │一輛          │拆解組裝為車牌號│
│    │時間某時│            │      │              │碼ＪＵＥ－四八○│
│    │        │            │      │              │號機車，並於車牌│
│    │        │            │      │              │號碼ＡＵ八—○二│
│    │        │            │      │              │一號機車車箱內查│
│    │        │            │      │              │獲鑰匙三支，交由│
│    │        │            │      │              │被害人立據領回鑰│
│    │        │            │      │          │匙三支，惟其並未│
│    │        │            │      │              │領回車輛。      │
├──┼────┼──────┼───┼───────┼────────┤
│ 七 │93年３月│桃園縣中壢市│丁○○│車牌號碼ＳＭ九│車牌號碼ＳＭ九—│
│    │２日上午│中美路與復興│      │—七六九號機車│七六九號機車已拆│
│    │八時至下│路口        │      │一輛          │解組裝於車牌號碼│
│    │午六時間│            │      │              │ＳＥＦ－五八九號│
│    │某時    │            │      │              │機車上，並於現場│
│    │        │            │      │              │查獲車牌號碼ＳＭ│
│    │        │            │      │              │九－七六九號機車│
│    │        │            │      │              │引擎、車骨架、零│
│    │        │            │      │              │件，且於桃園縣中│
│    │        │            │      │              │壢市○○○路四○│
│    │        │            │      │              │八號旁池塘內尋獲│
│  │        │            │      │              │車牌號碼ＳＭ九之│
│    │        │            │      │              │半面車牌，交由被│
│    │        │            │      │              │害人領回車牌，惟│
│    │        │            │      │              │其並未領回車輛。│
└──┴────┴──────┴───┴───────┴────────┘
附錄本案論罪科刑法條：
刑法第三百二十一條第一項第三款、第二項
犯竊盜罪而有左列情形之一者，處六月以上五年以下有期徒刑：
三  攜帶兇器而犯之者。
前項之未遂犯罰之。
